臺灣高等法院刑事判決　　　　　　　　　　　　　　九十一年度上易字第六九七號
　　上　訴　人　臺灣基隆地方法院檢察署檢察官
　　被　　　告　甲○○
右列上訴人因被告竊盜案件，不服台灣基隆地方法院九十年度易字第六六Ｏ號，中華
民國九十一年一月二十二日第一審判決（起訴案號：台灣基隆地方法院檢察署九十年
度偵緝字第二四四號），提起上訴，本院判決如左：
    主  文
上訴駁回。
    理  由
一、本件公訴意旨略以：甲○○犯有搶奪、竊盜、及贓物等前科，竟意圖為自己不法
    之所有，於民國（下同）九十年七月二十五日某時，以自備之鑰匙，在台北市信
    義區吳興國小校門口處，竊取被害人陳世權停放於路邊之車牌號碼ＤＺＦ－Ｏ一
    六號機車，得手後留供代步之用。嗣於同年八月二日一時五十五分，在臺北市○
    ○路○段一七０號前，適因該機車故障欲推往修理，經警發覺可疑，乃上前盤查
    ，因而查獲。
二、按案件曾經判決確定者，應諭知免訴之判決，並得不經言詞辯論為之，刑事訴訟
    法第三百零二條第一款、第三百零七條定有明文。又訴訟上所謂一事不再理之原
    則，關於實質上一罪或裁判上一罪，亦均有其適用（最高法院六十年臺非字第七
    七號判例意旨參照）。
三、原審法院係以：被告甲○○於九十年八月五日，在台北市○○區○○街三四五巷
    對面之狄斯耐狗店門口，竊取ＤＩＣ－Ｏ五Ｏ號機車部分，業經台灣台北地方法
    院判處拘役二十日確定，而與本件被告所犯僅相距十餘日，時間至為密接，竊盜
    之構成要件復屬相同，顯係基於概括犯意所為之連續犯，屬裁判上一罪，故不經
    言詞辯論，逕為諭知免訴之判決。
四、檢察官上訴意旨則以：被告於九十年七月二十五日與八月五日之竊盜行為，雖均
    係竊取機車，然二次時間已相隔十日以上，況被告於七月二十五日，以自備鑰匙
    竊取機車，復於八月五日見另部機車車主未加注意，將鑰匙插於鎖孔中進而為竊
    取行為，顯係有機可乘臨時起意，該等鑰匙未取下之巧合，自非當初被告第一次
    犯罪時所得預見，更無所謂犯罪之計畫可言，此二件竊盜犯罪之方式迥不相同，
    益見係被告分別起意而為云云。
五、本院查：
    (一)按刑法第五十六條之連續犯，係指行為人基於概括之犯意，連續數行為，觸犯
      構成要件相同之罪名者而言，司法院大法官會議第一五二號解釋著有明文。
    (二)被告除本件被訴於九十年七月二十五日，在台北市信義區吳興國小校門口處，
      竊取車牌號碼ＤＺＦ－Ｏ一六號機車外，其於九十年八月五日，在台北市○○
      區○○街三四五巷對面之狄斯耐狗店門口，見車牌ＤＩＣ－Ｏ五Ｏ號機車電門
      未鎖且未熄火，遂將之竊為己有，此部分業經台灣台北地方法院於九十年九月
      十一日，以九十年度簡字第三０二九號判處罪刑，並於同年十月八日確定，有
      台灣台北地方法院檢察署檢察官聲請簡易判決處刑書、刑案資料查註卷在卷可
      稽（見原審卷第二十頁、第二十一頁）。被告上開二案件之竊盜行為，相距約
      十日餘，且依被告居所地，犯罪地點，以及犯罪手法觀之，足見被告係於吳興
      街一帶遊走，伺機竊取機車，被告前後所為，係出於概括犯意，至於被害人未
      取走鑰匙部分，被告雖不一定能預見，但不影響其概括犯意之認定。綜上，被
      告二次犯行，應論以連續犯，屬裁判上一罪，其中九十年八月五日竊盜部分，
  既經判決有罪確定，其判決效力自及於本件犯行，原審諭知免訴判決，經核並
      無不合。檢察官上訴猶執前詞指摘原判決不當，為無理由，應予駁回，並不經
      言詞辯論為之。
據上論斷，應依刑事訴訟法第三百六十八條、第三百七十二條，判決如主文。
中      華      民      國      九十一      年    三    月    二十二    日
                              臺灣高等法院刑事第二十四庭
                                  審判長法  官  陳  貽  男
                                        法  官  王  炳  梁
                                        法  官  李  世  貴
右正本證明與原本無異。
不得上訴。
                                        書記官  魏  汝  萍
中      華      民      國      九十一      年    三    月    二十二    日
